臺灣臺北地方法院民事簡易判決     
                                 111年度店簡字第1736號
原      告  李承宥  

被      告  劉承晏  
上列當事人間第三人異議之訴事件，本院判決如下：
    主  文
原告之訴駁回。
訴訟費用由原告負擔。
    事實及理由
一、原告主張：兩造前於民國110年11月27日簽訂汽車買賣合約
    書，因被告提供不實交易訊息，嗣又主動解除合約，詎被告
    於兩造協商退還定金期間，片面提起支付命令及執行命令稱
    對伊有懲罰性違約金債權存在等語，並聲明：㈠本院111年度
    司執字第134521號履行合約事件之強制執行程序（下稱系爭
    執行事件）應予撤銷。㈡確認原告與被告於110年11月27日所
    訂之汽車買賣合約書中，議定賠償於被告之賠償金新臺幣（
    下同）15萬元債權不存在，並要求被告將合約買賣定金全數
    返還予原告。
二、按執行名義成立後，如有消滅或妨礙債權人請求之事由發生
    ，債務人得於強制執行程序終結前，向執行法院對債權人提
    起異議之訴，如以裁判為執行名義時，其為異議原因之事實
    發生在前訴訟言詞辯論終結後者，亦得主張之；執行名義無
    確定判決同一之效力者，於執行名義成立前，如有債權不成
    立或消滅或妨礙債權人請求之事由發生，債務人亦得於強制
    執行程序終結前提起異議之訴，強制執行法第14條第1項、
    第2項定有明文。又原告之訴，依其所訴之事實，在法律上
    顯無理由者，法院得不經言詞辯論，逕以判決駁回之，民事
    訴訟法第249條第2項亦有明訂。
三、查被告係以臺灣宜蘭地方法院111年度羅簡字第160號民事簡
    易判決及其確定證明書為執行名義，聲請本院以系爭執行事
    件對原告之財產予以強制執行，此經本院調卷審核在卷，則
    依上開強制執行法之規定，原告僅得以判決確定後有債權不
    成立或消滅或妨礙被告請求之事由發生，始得於系爭執行事
    件強制執行程序終結前提起債務人異議之訴。惟原告所主張
    事由，全關乎汽車買賣合約書有無效或得撤銷之事由，屬於
    前揭宜蘭地方法院民事簡易判決確定前所發生，顯非得提起
    債務異議之訴之事由，甚為明確。從而依原告主張之事實，
    在法律上顯難認可有效提起債務人異議之訴，依上開民事訴
    訟法第249條第2項規定，本院自得不經言詞辯論，逕以判決
    駁回原告之訴。
四、據上論結，本件原告之訴為無理由，依民事訴訟法第249條
    第2項、第78條，判決如主文。　
中　　華　　民　　國　　111 　年　　11　　月　　29　　日
                  臺灣臺北地方法院新店簡易庭
                              法　官  鄧德倩
以上正本係照原本作成。
如對本判決上訴，須於判決送達後20日內向本院提出上訴狀。如
委任律師提起上訴者，應一併繳納上訴審裁判費。
中　　華　　民　　國　  111　 年　　11　　月　　29　　日
                              書記官  張嘉崴